【裁判字號】    96,簡上,145
【裁判日期】    970131
【裁判案由】    竊盜等
【裁判全文】
臺灣雲林地方法院刑事判決             96年度簡上字第145號
上  訴  人  臺灣雲林地方法院檢察署檢察官
被      告  乙○○
                    國民
上列上訴人因被告竊盜等案件，不服本院虎尾簡易庭96年度虎簡
字第165 號中華民國96年5 月31日刑事簡易判決（聲請簡易判決
處刑書案號：96年度偵字第1453號），提起上訴，本院第二審合
議庭判決如下：
    主  文
原判決撤銷。
乙○○竊盜，累犯，處拘役貳拾日，如易科罰金，以新臺幣壹仟
元折算壹日，減為拘役拾日，如易科罰金，以新臺幣壹仟元折算
壹日；又傷害人之身體，累犯，處拘役肆拾日，如易科罰金，以
新臺幣壹仟元折算壹日，減為拘役貳拾日，如易科罰金，以新臺
幣壹仟元折算壹日。應執行拘役貳拾伍日，如易科罰金，以新臺
幣壹仟元折算壹日。
    事  實
一、乙○○前因偽造貨幣案件，經臺灣彰化地方法院於民國90年
    11月14日，以90年度訴字第1110號判決判處有期徒刑3 年6
    月，於同年12月7 日確定，嗣於92年12月30日假釋出獄，於
    94年7 月2 日未經撤銷假釋而視為執行完畢（構成累犯）。
    詎其猶不知悛悔，(一)意圖為自己不法之所有，於96年2 月21
    日上午10時許，在雲林縣虎尾鎮頂溪里過溪17之2 號前，持
    友人甲○○暫時交其保管之鑰匙1 把，打開甲○○所有之車
    牌號碼IXK- 867號重型機車置物箱後，竊取甲○○所有而置
    放在該置物箱內之現金新臺幣（下同）500 元得手；(二)另基
    於傷害之犯意，於同日上午11時許，在虎尾鎮頂溪里過溪17
    之3 號其住處，徒手毆打甲○○，致甲○○受有臉挫傷、鼻
    骨骨折、下背挫傷等傷害。嗣甲○○於同日打開前開機車置
    物箱，發現500 元遭竊，始報警查獲上情。
二、案經甲○○訴由雲林縣警察局虎尾分局報告臺灣雲林地方法
    院檢察署檢察官偵查起訴。
    理  由
壹、程序方面：
    按被告以外之人於審判外陳述，雖不符刑事訴訟法第159 條
    之1 至之4 之規定，而經當事人於審判程序同意作為證據，
    法院審酌該言詞陳述或書面陳述作成時情況，認為適當者，
    亦得為證據；當事人、代理人或辯護人於法院調查證據時，
    知有同法第159 條第1 項不得為證據之情形，而未於言詞辯
    論終結前聲明異議者，視為有前項之同意，同法第159 條之
    5 定有明文。本件檢察官所舉所有書面及言詞陳述之證據能
    力，業經被告乙○○於本院行準備程序時表明同意列為證據
    ，本院審酌該等供述證據之取得過程並無瑕疵，與本件待證
    事實間復具有相當之關聯性，以之為本件證據尚無不當，自
    得採為證據。
貳、實體方面：
一、上揭犯罪事實，業據被告乙○○於警詢、檢察官偵訊及本院
    審理時坦白承認，核與證人即告訴人甲○○於警詢及檢察官
    偵訊時證述之情節相符，並有財團法人天主教若瑟醫院診斷
    證明書、失竊現場查證書各1 紙在卷可稽，足認被告自白與
    事實相符，自可採信。本件事證已臻明確，被告犯行堪予認
    定，應依法論科。
二、論罪科刑：
  (一)核被告所為，係犯刑法第320 條第1 項之竊盜罪及同法第27
    7 條第1 項之傷害罪。又被告有如前開事實欄所載之前科紀
    錄，甫於94年7 月2 日未經撤銷假釋而視為執行完畢，有臺
    灣高等法院被告前案紀錄表1 份在卷可稽，其受徒刑之執行
    完畢後，5 年以內故意再犯本件有期徒刑以上之二罪，均應
    依刑法第47條第1 項規定論以累犯，並分別加重其刑。
  (二)原審以被告罪證明確，予以論罪科刑，固非無見。惟原審未
    及審酌：1.被告於本院審理時已與告訴人成立和解，和解金
    額為40,000元，目前已賠償10,000元之事實；2.本件有中華
    民國96年罪犯減刑條例之適用（均詳後述），尚有未洽。檢
    察官雖以被告未與告訴人和解，原審量刑過輕為由提起上訴
    ，請求撤銷改判，然原審認被告前開犯行事證明確，適用累
    犯據以論罪科刑，並參酌被告犯罪之動機、目的、手段、智
    識程度及所生危害等一切情狀，判處被告竊盜、傷害部分各
    拘役30日、50日，定應執行拘役70日，並依刑法第41條第1
    項前段規定諭知易科罰金之折算標準，及依刑法第51條第6
    款規定定其應執行之刑，量刑並無違誤或不當之處，檢察官
    上訴難認有理由，但原審判決既有上開瑕疵，自屬無法維持
    ，應由本院管轄之第二審合議庭撤銷改判之。
  (三)爰審酌被告竊取他人財物，不知尊重他人財產權，復對女子
    施暴，造成告訴人甲○○受有傷害，法紀觀念淡薄，本不宜
    寬貸，惟念其犯後坦承犯行，態度尚佳，復當庭與告訴人以
    4 萬元達成和解，並已賠償1 萬元，尚有3 萬元未依約給付
    ，有本院和解筆錄、審理筆錄等在卷可按，暨其智識程度、
    犯罪之動機、目的、手段、所生危害等一切情狀，量處如主
    文所示之刑，並諭知易科罰金之折算標準，以示懲儆。
  (四)本件被告竊盜及傷害之犯罪時間均在96年4 月24日以前，合
    於中華民國96年罪犯減刑條例第2 條第1 項第3 款之規定，
    且無不得減刑之例外情形，應均依法減其宣告刑二分之一，
    並依同條例第7 條、第9 條規定於主文均諭知其宣告刑及減
    得之刑，併均諭知易科罰金折算之標準，及依同條例第10條
    第1 項規定，適用刑法第51條第6 款定其應執行之刑。
三、適用之法律：
  (一)刑事訴訟法第455 條之1 第1 項、第3 項、第369 條第1 項
    前段、第364 條、第299 條第1 項前段。
  (二)刑法第277 條第1 項、第320 條第1 項、第47條第1 項、第
    41條第1 項前段、第51條第6 款。
  (三)刑法施行法第1條之1。
  (四)中華民國96年罪犯減刑條例第2 條第1 項第3 款、第7 條、
    第9 條、第10條第1 項。
本案經檢察官江柏青到庭執行職務。
中    華    民    國    97    年    1     月    31    日
            刑事第六庭    審判長法  官  廖國勝
                                法  官  李秋瑩
                                法  官  黃楹榆
以上正本證明與原本無異
不得上訴。
                                書記官  李雅怡
中    華    民    國    97    年    1     月    31    日
附錄本案所犯法條全文：
刑法第320 條
意圖為自己或第三人不法之所有，而竊取他人之動產者，為竊盜
罪，處5 年以下有期徒刑、拘役或5 百元以下罰金。
意圖為自己或第三人不法之利益，而竊佔他人之不動產者，依前
項之規定處斷。
前2項之未遂犯罰之。
刑法第277 條
傷害人之身體或健康者，處3 年以下有期徒刑、拘役或1 千元以
下罰金。
犯前項之罪因而致人於死者，處無期徒刑或7 年以上有期徒刑；
致重傷者，處3 年以上10年以下有期徒刑。


司法院資訊處製作；財團法人民間司法改革基金會備份。
